【裁判字號】    99,台上,7125
【裁判日期】    991118
【裁判案由】    違反槍砲彈藥刀械管制條例
【裁判全文】
最高法院刑事判決            九十九年度台上字第七一二五號
上  訴  人  彭于哲
上列上訴人因違反槍砲彈藥刀械管制條例案件，不服台灣高等法
院台中分院中華民國九十八年四月二十八日第二審判決（九十八
年度上訴字第二四六號，起訴案號：台灣台中地方法院檢察署九
十七年度偵字第一二六０三號），提起上訴，本院判決如下：   
    主  文
上訴駁回。
    理  由
按刑事訴訟法第三百七十七條規定，上訴於第三審法院，非以判
決違背法令為理由，不得為之。是提起第三審上訴，應以原判決
違背法令為理由，係屬法定要件。如果上訴理由書狀並未依據卷
內訴訟資料，具體指摘原判決不適用何種法則或如何適用不當，
或所指摘原判決違法情事，顯與法律規定得為第三審上訴理由之
違法情形，不相適合時，均應認其上訴為不合法律上之程式，予
以駁回。本件原審經審理結果，認上訴人彭于哲犯行明確，因而
維持第一審論處上訴人未經許可，寄藏可發射子彈具有殺傷力之
改造手槍（累犯）罪刑之判決，駁回上訴人在第二審之上訴，已
綜核全部卷證資料，詳加斟酌論斷，敘明其所憑之證據及認定之
理由。並就上訴人所辯：扣案之槍枝及子彈係綽號「明兄」之人
遺留在伊車上的，伊發現後即拿至自強橋邊丟棄，伊未答應幫「
明兄」藏槍等語，認何以係諉卸刑責之飾詞，要無足採，俱依卷
存證據資料詳予指駁說明。並詳敘上訴人於檢察官訊問時之陳述
及扣案之改造手槍與子彈，如何具有證據能力，得為上訴人論罪
依據之理由。從形式上觀察，並無違法情形存在。上訴意旨仍執
前詞謂：上訴人之警詢筆錄既無證據能力，依毒樹果實理論，進
一步衍生取得之上開證據，亦應認無證據能力云云，均係就原判
決已調查說明之事項，任意指摘，非適法之第三審上訴理由。另
審理事實之法院，其認定被告犯罪事實所憑之證據，並不以直接
證據為限，間接證據亦包括在內，凡綜合調查所得之各種直接及
間接證據，本於推理之作用得其心證，而為事實之判斷，若與事
實無違，此項判斷即與完全憑空推測迥異，自不容任意指為違法
。原判決依憑上訴人之供述，證人即承辦警員林永智之證詞，卷
附內政部警政署刑事警察局槍彈鑑定書、超商監視錄影光碟、翻
拍照片及勘驗筆錄，扣案槍、彈等證據資料，本於推理之作用予
以綜合判斷，查明確與事實相符，始資為論罪基礎，而其論斷說
明不違背經驗法則或論理法則，自無違法可言。上訴意旨謂：上
開證據均不足認定其曾寄藏前開槍、彈，原判決憑空臆測，採證
違法云云，顯與法律規定得為第三審上訴理由之違法情形，不相
適合。再上訴人係在林永智警員詢問時始坦承犯罪，並自願帶同
員警取出槍、彈等情。業據原判決依憑卷內證據資料，詳予說明
其認定之理由。乃上訴意旨空言：警方查扣上開槍、彈之程序違
法云云，難認係合法之第三審上訴理由。又上訴人雖供稱上開槍
、彈之來源係綽號「明兄」之男子所交付，然上訴人並未供出綽
號「明兄」之真實姓名及身分，致警方未能查獲該綽號「明兄」
之人。且上開槍、彈係在上訴人藏放之台中縣新社鄉福興村台二
十一線公路（中埔公路）一點七公里處之自強橋頭旁查獲，顯無
因此而防止重大危害治安事件發生之事實，自難邀槍砲彈藥刀械
管制條例第十八條第四項前段所規定減輕或免除其刑之寬典。上
訴意旨執此指摘，亦非適法。至其餘上訴意旨，對原判決究竟如
何違背法令，未依卷內訴訟資料為具體之表明，徒憑己意，就屬
原審採證認事職權之適法行使，及原判決已經調查說明事項，任
意指摘為違法，或重為單純事實上之爭辯，均不足據以辨認原判
決已具備違背法令之形式要件。綜上所述，應認本件上訴不合法
律上之程式，予以駁回。
據上論結，應依刑事訴訟法第三百九十五條前段，判決如主文。
中    華    民    國  九十九  年   十一   月   十八   日
                      最高法院刑事第三庭
                          審判長法官  張  淳  淙  
                                法官  劉  介  民  
                                法官  蔡  彩  貞  
                                法官  魏  新  和  
                                法官  徐  文  亮  
本件正本證明與原本無異
                                      書  記  官  
中    華    民    國  九十九  年   十一   月  二十二  日
                                                      Q

司法院資訊處製作；財團法人民間司法改革基金會備份。
